# 请教陈版和各位老师，关于公共交通运营公司未达盈亏平衡点前不计提折旧摊销的问...

提问人：小熊吃 鸡 翅 时间：2021-10-09 21:00:00
某地方国资委出资的地方轨道交通公司，向当地政府申请“因为运营交通设施、工具，所需固定资产和土地所有权，对利润影响过大，所以申请在未达盈亏平衡点前暂不计提折旧摊销”，地方政府批复同意！因此，该公司自运营交通设施、工具以来一直没提折旧。这种做法，我理解是不符合准则，但是该公司因为有批文就是不提折旧摊销，好像又没什么问题，请教陈版和各位老师，这种情况该怎么处理呢？
处理成政府补助合适呢？如果确实可以不用提折旧摊销，那么将来达到盈亏平衡了，要一次性补提么？可是补提了，那不又亏损了...

回答人：chenyiwei
该做法是不恰当的，不符合企业会计准则规定。
根据“关于执行《企业会计制度》和相关会计准则有关问题解答”（财会[2002]18号）：
问：对于行业主管部门或地方财政部门制定的不同于国家统一的会计制度的会计核算办法、规定等，企业是否可以执行？
答：《中华人民共和国会计法》第八条规定”国家实行统一的会计制度。国家统一的会计制度由国务院财政部门根据本法制定并公布。国务院有关部门可以依照本法和国家统一的会计制度制定对会计核算和会计监督有特殊要求的行业实施国家统一的会计制度的具体办法或者补充规定，报国务院财政部门审核批准”。因此，企业必须按照《中华人民共和国会计法》的规定，严格执行国家统一的会计制度，不得采用与国家统一的会计制度规定相悖的会计处理方法。除国务院财政部门外，任何部门制定的会计制度都是没有法定效力的，企业可以不执行。